# 请教陈版，关于房地产利息资本化问题

提问人：yan7822 时间：2017-02-28 09:33:44
陈版，本公司为房地产企业，本期采用分期付款的方式拿地，根据《国土资源部 国家工商行政管理总局关于发布示范文本的通知》
（国土资发〔 2008 〕 86 号）的规定，需要缴纳利息，该部分贷款利息能否资本化（国土局开行政事业收据），如果跨年是否需要计提？应在哪个科目下计提？

回答人：chenyiwei
房地产开发企业分期付款拿地，实质上是就递延支付的部分取得了一项专门借款，因此理论上对这部分所支付的利息也可以资本化，但是，应注意确保这部分利息只有发生在借款费用准则规定的资本化期间内的部分才可以资本化。

提问人：yan7822 时间：2017-02-28 20:26:11
我理解的意思是不是就是支付给国土局第二笔土地款的同时支付的利息是可以资本化的？那这个资本化利息跨年可以计提吗？在应付利息科目中核算还是应付账款中？

回答人：chenyiwei
利息支出的计提（包括符合条件部分的资本化）是以实际利率法计量长期应付款的一部分，所以是逐期确认利息支出的。但能否资本化，还要看这些利息所属的期间是否在准则规定的资本化期间内。